臺灣高雄地方法院民事裁定             100年度小上字第80號
上  訴  人  亞門營造股份有限公司
法定代理人  李新敏
被上訴人    立勝檢驗科技有限公司
法定代理人  謝靜寧
上列當事人間請求給付貨款事件，上訴人對於民國100 年5 月31
日本院高雄簡易庭100 年度雄小字第795 號第一審判決提起上訴
，本院裁定如下：
    主      文
上訴駁回。
第二審訴訟費用新臺幣壹仟伍佰元由上訴人負擔。
    理      由
一、按對於小額程序之第一審判決提起上訴，非以其違背法令為
    理由，不得為之，又所謂判決違背法令，乃指判決不適用法
    規或適用不當，而有民事訴訟法第469 條所列第1 款至第5
    款事由時，其判決當然為違背法令，另上訴不合法者，應裁
    定駁回之，又依上訴意旨足認上訴為無理由者，得不經言詞
    辯論為之，並應為駁回之判決，民事訴訟法第436 條之24第
    2 項、第436 條之32第2 項準用第468 條及第469 條第1 款
    至第5 款（同條第6 款「判決不備理由或理由矛盾」則不在
    準用之列）、第436 條之29第2 款、第444 條第1 項、第44
    9 條第1 項分別定有明文。故當事人對於小額訴訟程序之第
    一審裁判提起上訴，須以判決不適用法規或適用法規不當為
    理由；以判決不適用法規或適用法規不當為理由上訴時，上
    訴狀或理由狀並應具體指摘原判決不適用法規或適用不當之
    具體事實；且參照最高法院71年台上字第314 號判例之意旨
    ，並應具體揭示該法規之條項或內容，若係成文法以外之法
    則，應揭示該法則之旨趣，倘為司法院解釋或最高法院之判
    例，則應揭示該判解之字號或其內容，如依民事訴訟法第46
    9 條所列第1 款至第5 款事由提起上訴時，並應揭示合於該
    條項之事實，上訴狀或理由狀如未依此項方法表明者，即難
    認為已對於原判決之違背法令有具體之揭示，上訴自難認為
    合法。
二、上訴意旨略以：伊否認有委託被上訴人為鋼筋試體試驗，被
    上訴人亦未提出伊委託試驗之「委託單」供原審調查，伊自
    未積欠被上訴人系爭貨款新臺幣（下同）18,585元。又伊未
    收受被上訴人所發與本訴訟之有關文件，原審竟依被上訴人
    自製抬頭載明上訴人公司之統一發票、收款對帳單明細表等
    件為證，及被上訴人片面陳述而為判決，自不無輕率失當，
    爰依法提起本件上訴，並聲明請求廢棄原判決。
三、經查，原審判決係以被上訴人據以請求上訴人給付系爭貨款
    18,585元，已提出統一發票3 紙，又於本件發生前，被上訴
    人所開具之統一發票抬頭亦均係載明上訴人公司、買受人為
    上訴人公司，並由上訴人直接匯款予原告之事實，有卷附民
    國99年3 月26日及同年4 月16日之統一發票、收款對帳單明
    細表及存摺等影本各1 紙為證，足徵被上訴人主張上訴人委
    託其為試體試驗1 批，迄今尚欠系爭貨款為真實，乃認被上
    訴人之請求為有理由。而由被上訴人提出之上開存摺明細，
    確記載匯款者為「亞門營造」（即上訴人），匯入金額亦與
    前開3 、4 月份發票、收款對明細表金額均相符（見原審卷
    第39頁至第42頁），足見被上訴人確受上訴人委託從事多件
    試體試驗為真；再由上訴人於原審亦不否認有系爭貨款乙事
    ，僅以其已將該款項交付下包，應由下包給付置辯，惟並無
    法舉證證明之，原審乃綜合上開卷證資料而為認定，自無不
    合。又審諸上訴人之上開上訴理由，均就原審就證據取捨及
    認定事實之事項而為指摘，並未具體指明原審判決有如何不
    適用法規或適用法規不當，亦未揭示所違背之法規條項、解
    釋、判例或其內容，或有民事訴訟法第469 條第1 款至第5
    款所稱當然違背法令之情事，及符合該條款要件之具體事實
    ，於此即難謂上訴人業對該判決之如何違背法令已有具體之
    指摘，且取捨證據、認定事實本係事實審法院之職權，原審
    係依卷內所附當事人提出之書證及陳述等情，依論理及經驗
    法則而為證據之取捨並為說明，其認定就形式而言並未違背
    法令，故此原即不許上訴人指摘其認定不當而以之為上訴理
    由者（最高法院28年上字第1515號判例參照），是揆諸前揭
    說明，難認上訴人已合法表明上訴理由，其上訴自不合法，
    而應予以駁回。
四、復按於小額訴訟之上訴程序，法院為訴訟費用之裁判時，應
    確定其費用額，民事訴訟法第436 條之19第1 項、第436 條
    之32第1 項定有明文。本件第二審裁判費用為1,500 元，應
    由上訴人負擔，爰併為裁定如主文第二項所示。
五、據上論結，本件上訴為不合法，依民事訴訟法第436 之32第
    1 項、第2 項、第436 條之19第1 項、第444 條第1 項前段
    、第95條 、第78條，裁定如主文。
中    華    民    國   100    年    7     月    7     日
                  民事第四庭  審判長法  官  黃宏欽
                                    法  官  楊淑儀
                                    法  官  楊淑珍
以上正本係照原本作成。
本裁定不得抗告。
中    華    民    國   100    年    7     月    7     日
                                    書記官  許琇淳